# 适用新金融工具准则公允价值如何确定

提问人：melin 时间：2020-02-15 17:11:06
请教各位大神一个问题：
A公司 2019 年适用新金融工具准则，A公司持有B公司 8000 股，股权占比5%，按业务模式分类为以公允价值计量且其变动计入当期损益的金融资产。
2018 年B公司向港交所提交上市申请； 2019 年 3 月港交所通过B公司上市申请，股票发行价格 3 港元/股。
A公司 2019 年 1 月 1 日因无法可靠计量B公司股权公允价值，仍按照 8000 股成本价核算，但A公司在报送 2019 年 12 月31 日年度财务报告时，是否需要按照B公司发行价格对 2019 年 1 月 1 日的交易性金融资产的公允价值进行调整呢？
我的想法是B公司与 2018 年 11 月开始着手准备上市，正常情况下A公司在其估值过程中应当能够获得B公司 2019 年 1月 1 日的公允价值，但最终B公司估值是在 2019 年 3 月才最终确定，则依据《企业会计准则第 22 号——金融工具确认和计量》第三十六条：“对按照本准则规定应当以公允价值计量，但以前公允价值不能可靠计量的金融资产或金融负债，企业应当在其公允价值能够可靠计量时改按公允价值计量，相关账面价值与公允价值之间的差额按照本准则第三十八条的规定处理。“视同 2019 年 4 月 1 日A公司对B公司股权的公允价值能够可靠计量时改按公允价值计量，与1 月 1 日成本价值之间的差额应当计入 2019 年的当期损益。
求大神帮忙判断一下我的想法是否正确。谢谢！

回答人：chenyiwei
请注意你所引用的CAS 22第三十六条、第三十八条规定是 2006 版的，执行新金融工具准则后不再适用。
在新准则下，应当合理估计确定 2019 年 1 月 1 日的公允价值。由于此前B公司已开始筹备上市，故 2019 年 1 月 1 日已不再适合于以成本计量。可根据券商对B公司的估值、当时建议的IPO价格等，作为确定公允价值的依据。
另外还要注意，因为B公司是在香港上市，而A持有的可能是内资股，如果A持有的内资股在香港上市流通暂无时间表，则B公司H股的发行、交易价格不能作为确定A公司所持内资股公允价值的恰当依据。